【裁判字號】    98,簡上,1002
【裁判日期】    981230
【裁判案由】    傷害
【裁判全文】
臺灣桃園地方法院刑事判決            98年度簡上字第1002號
上  訴  人
即  被  告  乙○○
上列上訴人因傷害案件，不服本院中華民國98年9 月21日98年度
桃簡字第1683號第一審判決（聲請簡易判決處刑案號：98年度偵
字第8673號），提起上訴，本院管轄之第二審合議庭判決如下：
    主  文
上訴駁回。
    事實及理由
一、本件經本院審理結果，認第一審以被告張君強犯刑法第277
    條第1 項前段之傷害罪，判處40日，如易科罰金，以新台幣
    1 千元折算1 日，認事用法並無不當，量刑亦稱妥適，應予
    維持，並引用第一審判決書所記載之事實、證據及理由（如
    附件）。
二、被告上訴意旨略以：本件係告訴人先出手歐打伊，在伊動手
    前告訴人的幫手業已架住伊，伊從未出手毆打告訴人，告訴
    人的傷是因為搶木劍的時候跌倒自己造成的，是認原審認定
    事實有誤為此提起上訴，求予撤銷改判云云。
三、經查：
  (一)被告上揭傷害之犯行，業據證人即告訴人戊○○迭於警詢、
    偵查及本院審理中指稱：在民國98年1 月16日晚間11時30分
    許，伊聽到住物家門口外面有敲擊車子的聲音，伊便出門查
    看，看見被告酒醉且用腳在踹自己的車，伊看被告喝得爛醉
    如泥，不想理會被告便擬轉身進入屋內，但被告就拉住伊的
    衣領，並用拳頭毆打伊，伊住處門邊剛好有放置1 支木棍，
    伊便拿起該木棍作勢要嚇唬被告，未料被告竟將木棍搶走，
    並將伊壓制在地上繼續毆打伊身體及頭部，嘴裡還說要讓伊
    死，伊女兒丁○○此時出門察看，見狀便請求被告停手並大
    聲呼喊救命，才有鄰居出來將被告拉開，但伊已經被打得全
    身是傷等語歷歷（本院審理卷第25頁、偵卷第5-6 、16-17
    頁），核與證人即告訴人女兒丁○○分別於偵訊及本院審理
    中證述：該日晚間伊聽到住處門外有打架聲音便出門察看，
    看見被告一隻手拿著木棍將伊父親即本案告訴人壓制在地上
    ，另一隻手出手毆打伊父親，嘴裡還說要打給伊父親死，伊
    懇求被告停手，並且大聲呼喊救命，才有鄰居出來將被告拉
    開等語相符（本院審理卷第25頁反面-26 頁、偵卷第21-22
    頁），復有證人即被告前妻甲○○到庭結證：伊下樓時看見
    被告雙手橫拿著木棍以跪姿將告訴人壓制在地上，但伊並未
    目睹被告當時有毆打告訴人之情，接著有2 個年輕男子出現
    ，一人拉著被告一隻手，其中一人將被告木棍取下交給被告
    母親等語在卷（本院審理卷第28頁），另有證人即被告與告
    訴人之鄰居丙○○到庭證稱：當時伊站在住處後陽台，看見
    有2 個人架著被告，並且聽到有女生在尖叫及喊話，內容是
    在喊救命等語綦詳（本院審理卷第27頁），並有告訴人所提
    出之行政院衛生署桃園醫院（下稱署桃醫院）出具之傷害診
    斷證明書1 紙在卷可稽（偵卷第8 頁），被告雖一再辯稱伊
    未出手毆打告訴人，告訴人所受傷害與其無關云云，然審諸
    ，告訴人所提之診斷證明書係出自署桃醫院，乃桃園縣頗具
    規模之地區醫院，衡情該醫院醫師不可能於未見病患任何傷
    害之情形下憑空虛捏，被告亦未否認該院出具之診斷證明書
    之證據能力，本院自得據此認定告訴人確受有如前傷害診斷
    證明書所載之左手肘擦傷、右肩挫傷、頭部鈍傷、右前臂擦
    傷、左足挫傷等傷害。而證人丁○○及甲○○均證稱目睹被
    告以木棍將告訴人壓制在地，足徵被告確有以木棍對告訴人
    施展攻擊之行為，非如被告辯稱當時僅係基於正當防衛而搶
    下木棍，未有動手傷害告訴人之情，再參以被告以及告訴人
    雙方傷勢，被告受有頭部外傷及胸部挫傷等傷害，有敏盛綜
    合醫院98年2 月19日出具之診斷證明書1 紙附卷可按（偵卷
    第20頁），告訴人則受有上述傷勢，告訴人傷勢相較於被告
    明顯嚴重甚多，殊難想像倘若被告僅係出手奪下該木棍即會
    對告訴人造成如此嚴重傷勢，再參諸證人甲○○於本院審理
    中所證稱：伊看見有2 個年輕男子各拉著被告一隻手，將被
    告從告訴人身上拉起來，拉起來後其中一人將被告手上木棍
    取下交給被告母親等語甚詳（本院審理卷第28頁），衡情，
    應係被告對告訴人有積極攻擊行為，始需2 年輕男子合力將
    被告與告訴人分離，並且於分離後，立刻將該木棍取下，並
    交付予得約束被告行為之被告母親保管，以達避免被告繼續
    傷害他人之效果，此外證人丙○○證稱伊聽聞有女生在尖叫
    及喊救命，而非係在助興、叫囂，益徵被告有攻擊告訴人之
    行為明確，是被告辯以告訴人身體上之傷害與伊無關，實難
    採憑。
  (二)至被告又辯稱：事發當時，伊在路上叫罵，被告一衝出來便
    拿木棍攻擊伊，在伊快要搶到該木棍之際，告訴人便夥同2
    位年輕男子一起毆打伊云云（偵卷第17-18 頁），並傳喚證
    人甲○○到庭作證，然於事發現場雖確有2 位姓名、年籍均
    不詳之成年男子架住被告，然進一步考諸證人甲○○之證述
    內容為其中1 年輕男子取下被告手中木棍後，立即將該木棍
    交予被告母親，倘若該2 年輕男子係告訴人夥同一同毆打被
    告之人，自應奪下木棍後對手無寸鐵之被告大肆攻擊，然該
    2 年輕男子捨此不為，卻反將該木棍交予被告母親後立即離
    去，顯見該2 年輕男子應僅係一般勸架民眾，非係告訴人事
    先安排、預謀之手段，本案衝突應僅係偶發甚為明確，既本
    案事件係偶然衝突導致，自應有開啟衝突之事端，絕不可能
    如被告所供承僅因其在巷弄間獨自叫囂，告訴人即出師無名
    地突然攻擊被告，被告辯稱在在均顯係臨訟飾責之詞，委無
    足採。
  (三)綜上，本件被告上開上訴意旨指摘原判決不當，為無理由，
    應予駁回。
據上論斷，應依刑事訴訟法第455 條之1 第1 項、第3 項、第
368 條、第373 條，判決如主文。
本案經檢察官黃俊華到庭執行職務。
中    華    民    國    98    年    12    月    30    日
                  刑事第五庭審判長法  官  潘政宏
                                  法  官  劉淑玲
                                  法  官  江春瑩
以上正本證明與原本無異。
不得上訴。
                                  書記官  羅婉榕
中    華    民    國    98    年    12    月    31    日

司法院資訊處製作；財團法人民間司法改革基金會備份。
